臺灣高雄地方法院刑事判決　　　　　　　96年度訴字第3107號
公　訴　人　臺灣高雄地方法院檢察署檢察官
被　　　告　丁○○
　　　　　　　　　　（現於台灣高雄看守所羈押中）
上列被告因搶奪等案件，經檢察官提起公訴（96年度偵字第2048
6 號），嗣因被告就被訴事實為有罪之陳述，本院並聽取當事人
之意見後，改依簡式審判程序進行，本院判決如下：
    主  文
丁○○犯收受贓物罪，累犯，處有期徒刑肆月；又共同犯攜帶兇
器搶奪罪，累犯，處有期徒刑壹年月，扣案長刀壹把、水果刀
貳把，均沒收。應執行有期徒刑壹年伍月，扣案長刀壹把、水果
刀貳把，均沒收。
    事  實
一、丁○○前因違反毒品危害防制條例案件，經本院以94年度訴
    字第3036號判處有期徒刑10月確定，入監執行後甫於民國95
    年9 月17日執行完畢。詎其仍不知悔改，明知車牌號碼HRH-
    643 號重型機車係來源不明而屬他人財產犯罪（竊盜）所得
    之贓物（係丙○○所有，於96年7 月14日下午5 時許，在高
    雄縣鳳山市○○街9 號前失竊），竟基於收受贓物之犯意，
    於96年7 月15日上午8 時許，在其位於高雄縣旗山鎮○○里
    ○○街1 巷20號住處，收受真實姓名年籍均不詳綽號「阿祥
    」之成年男子所交付之上揭贓車，供作交通工具。
二、丁○○與前揭綽號「阿祥」之成年男子因缺錢花用，復另共
    同基於意圖為自己不法所有之犯意聯絡，於96年7 月15日上
    午10時50分許，由丁○○騎乘前開贓車搭載「阿祥」，並共
    同攜帶「阿祥」所有對於人之生命、身體、安全具有危險性
    可供兇器使用之長刀1 把、水果刀2 把，在高雄市苓雅區○○○路89號前，乘甲○○獨自騎乘機車而不及防備之際，推
    由「阿祥」自甲○○之後方伸手，猝然抽起甲○○所有而放
    置在其所騎乘機車腳踏板上之皮包1 個【內有新臺幣（下同
    ）80 0元、甲○○之國民身份證、駕駛執照、行車執照、QA
    NTEC H牌手機1 支、手機2 支、高雄銀行提款卡、臺新銀行
    提款卡、郵局金融卡、臺北富邦銀行信用卡各1 張】，而共
    同搶奪上揭皮包得手，旋即逃逸，並花用上揭皮包內之現金
    200 元。嗣於96年7 月15日下午3 時35分許，丁○○騎乘上
    揭車牌號碼HRH-643 號重型機車，行經高雄市○○區○○路
    與林森路口，為警攔檢並察覺其係騎乘贓車，並於上開贓車
    之腳踏板及置物廂內扣得甲○○遭竊之上揭手機（業經甲○○領回）、「阿祥」所有之長刀1 把、水果刀2 把及與本案
    無關之注射針筒2 支、手套3 個、安全帽1 頂、機車鑰匙1
    把，再由丁○○帶同警方至高雄市三民區○○○路3 號前之
    垃圾桶內，起獲內容物僅短少200 元之上開甲○○遭竊皮包
    （業經甲○○領回），而悉上情。
三、案經高雄市政府警察局移送臺灣高雄地方法院檢察署檢察官
    偵查起訴。
    理  由
壹、程序方面：
    按本件被告所犯係死刑、無期徒刑、最輕本刑為3 年以上有
    期徒刑以外之罪，其於準備程序就前揭被訴事實為有罪之陳
    述，經受命法官告知簡式審判程序之旨，並聽取其與公訴人
    之意見後，本院認無不得或不宜改依簡式審判程序進行之處
    ，爰依刑事訴訟法第273 條之1 第1 項、第284 條之1 ，裁
    定本件由受命法官獨任進行簡式審判程序，合先敘明。
貳、實體方面：
一、上揭犯罪事實業據被告於本院審理時坦承不諱。事實欄所列
    犯罪事實一之部分，核與被害人丙○○所指述之HRH-643 號
    重型機車失竊情節相符，且有HRH-643 號重型機車照片、被
    害人丙○○領回前揭遭竊機車所立具之贓物認領保管單、被
    害人丙○○所提出之上揭遭竊機車行車執照、HRH-643 號重
    型機車失車—唯讀案件基本資料、HRH-643 號重型機車車籍
    查詢—基本資料詳細畫面附卷可稽；事實欄所列犯罪事實二
    之部分，核與被害人甲○○所指述之遭搶情節相符，且有被
    害人甲○○領回前揭遭竊皮包（含其內容物）所立具之贓物
    認領單、被告為警攔檢查獲之現場照片4 張（見警卷第33頁
    ）、被告帶同警方起出上開甲○○遭竊皮包之贓物藏放處照
    片4 張（見警卷第34頁）附卷可稽，及被告與綽號「阿祥」
    者共同攜帶之上揭長刀1 把、水果刀2 把扣案可證；足認被
    告自白與事實相符。本案事證明確，被告犯行堪予認定。
二、查扣案上揭長刀1 把、水果刀2 把，均係金屬材質，質地堅
    硬且尖銳鋒利，有警卷第33頁編號2 所示照片在卷可按，若
    持以行兇，客觀上均足以對人生命、身體、安全構成危險性
    ，均係屬兇器無訛。核被告就事實欄所列犯罪事實一所為，
    係犯刑法第349 條第1 項之收受贓物罪；其就事實欄所列犯
    罪事實二所為，則係犯刑法第326 條第1 項之攜帶兇器搶奪
    既遂罪。又被告與上揭綽號「阿祥」者間，就事實欄所列犯
    罪事實二之搶奪犯行，有犯意聯絡及行為分擔，均應論以共
    同正犯。被告丁○○所犯上開二罪間，犯意各別，行為互殊
    ，應予分論併罰。被告丁○○有事實欄所列前揭犯罪前科紀
    錄，其受有期徒刑之執行完畢，五年以內故意再犯本件有期
    徒刑以上之收受贓物罪、攜帶兇器搶奪罪，均為累犯，均應
    依刑法第47條第1 項規定加重其刑。
三、爰審酌被告收受他人交付之贓物，助長財產犯罪之施行，並
    增加被害人尋回失物之困難，復又不思以正當方式賺取金錢
    ，乘被害人甲○○獨自騎乘機車而不及防備，伺機搶奪被害
    人甲○○放置於所騎機車腳踏板上之皮包，旋即逃逸，致被
    害人甲○○心理受創甚鉅，自屬可議，惟念其犯後於本院審
    理時已坦承犯行，態度並非不良，且其所收受之上揭贓車已
    歸還被害人丙○○，而前開遭搶物品亦已歸還被害人甲○○
    ，所生損害已減輕等一切情狀，分別量處如主文所示之刑，
    並定其應執行之刑，以示懲儆。又扣案上揭長刀1 把、水果
    刀2 把，據被告供稱係共同正犯「阿祥」所有之物，且於行
    搶被害人甲○○時置放於渠等所騎乘HRH-643 號重型機車腳
    踏板上等情在卷（見96年7 月15日警詢筆錄），故上揭長刀
    1 把、水果刀2 把既係共同正犯「阿祥」所有，且供被告與
    「阿祥」犯加重搶奪罪所用之物，均應依刑法第38條第1 項
    第2 款規定，予以宣告沒收。至扣案注射針筒2 支、手套3
    個、安全帽1 頂、機車鑰匙1 把，均無證據證明與本件收受
    贓物罪、加重搶奪罪相關，故均不予沒收。又本件犯罪時間
    在96年4 月24日以後，不符中華民國96年罪犯減刑條例之規
    定，不予減刑，附此敘明。
據上論斷，應依刑事訴訟法第273條之1第1項、第284條之1、第
299 條第1 項前段，刑法第28條、第349 條第1 項、第326 條第
1項 、第47條第1 項、第51條第5 款、第38條第1 項第2 款，判
決如主文。
本案經檢察官乙○○到庭執行職務。
中　　華　　民　　國　　96　　年　　8 　　月　　22　　日
                  刑事第三庭    法　官  郭瓊徽
以上正本證明與原本無異。
如不服本判決應於收受本判決後10日內向本院提出上訴書狀，並
應敘述具體理由，如未敘述上訴理由者，應於上訴期間屆滿後20
日內補提理由書狀於本院（均須按他造當事人之人數附繕本）「
切勿逕送上級法院」。
中　　華　　民　　國　　96　　年　　8 　　月　　22　　日
 　　　　　　　　　　　　　　　 書記官  陳瓊芳
附錄
中華民國刑法第326條
（加重搶奪罪）
犯前條第1項之罪，而有第321條第1項各款情形之一者，處 1 年
以上 7 年以下有期徒刑。
前項之未遂犯罰之。
中華民國刑法第349條
（普通贓物罪）
收受贓物者，處 3 年以下有期徒刑、拘役或 5 百元以下罰金。
搬運、寄藏、故買贓物或為牙保者，處5年以下有期徒刑、拘役
或科或併科 1 千元以下罰金。
因贓物變得之財物，以贓物論。
